【裁判字號】    97,審訴,1831
【裁判日期】    970930
【裁判案由】    毒品危害防制條例
【裁判全文】
臺灣桃園地方法院刑事判決            97年度審訴字第1831號
公  訴  人  臺灣桃園地方法院檢察署檢察官
被      告  甲○○
上列被告因毒品危害防制條例案件，經檢察官提起公訴（97年度
毒偵字第544 號），被告於準備程序進行中，就被訴事實為有罪
之陳述，經本院告知簡式審判程序意旨，並聽取當事人之意見後
，本院合議庭裁定依簡式審判程序進行，茲判決如下：
    主  文
甲○○施用第二級毒品，處有期徒刑參月，扣案之第二級毒品甲
基安非他命捌包（驗餘合計毛重貳點伍捌公克）均沒收銷燬之，
吸食器壹組沒收；又施用第一級毒品，處有期徒刑陸月，扣案之
第一級毒品海洛因柒包（合計淨重肆點捌公克，空包裝總重壹點
玖公克）均沒收銷燬之。應執行有期徒刑柒月，扣案之第二級
毒品甲基安非他命捌包（驗餘合計毛重貳點伍捌公克）、第一級
毒品海洛因柒包（合計淨重肆點捌公克，空包裝總重壹點玖公
克）均沒收銷燬之，吸食器壹組沒收。
    事  實
一、甲○○前於民國96年間因施用毒品案件，經本院以96年度毒
    聲字第790 號裁定送觀察、勒戒後，因無繼續施用毒品之傾
    向，於96年8 月23日釋放出所執行完畢，此次施用毒品犯行
    ，並經臺灣桃園地方法院檢察署檢察官以96年度毒偵字第25
    80號、第3227號為不起訴處分確定。詎其仍不知悛悔，於前
    開觀察、勒戒執行完畢後5 年內，復基於施用第二級毒品甲
    基安非他命之犯意，於97年1 月21日下午2 時10分許，在桃
    園縣八德市○○路○段756 號前，以將第二級毒品甲基安非
    他命置入吸食器後用火燒烤之方式，施用甲基安非他命1 次
    後，隨後於同日下午2 時20分許，在上開處所，以將第一級
    毒品海洛因摻入香菸內吸食之方式，施用海洛因1 次，嗣於
    同日下午2 時30分許，在上開處所為警查獲，並扣得供其施
    用所持有之第一級毒品海洛因7 包（合計淨重4.8 公克，空
    包裝總重1.93公克）、第二級毒品甲基安非他命8 包（驗餘
    合計毛重2.58公克），及其所有供其施用第二級毒品甲基安
    非他命所用之吸食器1 組。
二、案經桃園縣政府警察局移送臺灣桃園地方法院檢察署檢察官
    偵查起訴。
    理  由
一、本案被告甲○○所犯均為死刑、無期徒刑或最輕本刑為3 年
    以上有期徒刑以外之罪，其於本院準備程序中就前揭被訴事
    實均為有罪之陳述，經本院告知簡式審判程序之旨，並聽取
    當事人意見後，本院合議庭依刑事訴訟法第273 條之1 第1
    項規定，裁定由受命法官獨任進行簡式審判程序，合先敘明
    。
二、上開犯罪事實，業據被告於本院審理時坦承不諱，而被告為
    警查獲後，經採集尿液送臺灣檢驗科技股份有限公司檢驗，
    結果呈嗎啡、甲基安非他命陽性反應，此有臺灣檢驗科技股
    份有限公司出具之「濫用藥物檢驗報告」、桃園縣政府警察
    局保安隊「被採尿人姓名編號對照表」各1 紙在卷可憑，且
    被告為警查獲時扣得之白色粉末物品7 包（合計淨重4.8 公
    克，空包裝總重1.93公克），經送驗結果，確均含有第一級
    毒品海洛因成分，另扣得之結晶物品8 包（驗餘合計毛重2.
    58公克），經送驗結果，確均含有第二級毒品甲基安非他命
    成分，此有法務部調查局濫用藥物實驗室97年3 月22日調科
    壹字第09723015720 號鑑定書、臺灣檢驗科技股份有限公司
    濫用藥物檢驗報告各1 紙等附卷足參，此外復有吸食器1 組
    扣案可資佐證，足認被告上開自白與事實相符，堪以採信。
    又被告有事實欄一所述觀察、勒戒執行完畢之記錄，此有刑
    案資料查註紀錄表及臺灣高等法院被告前案紀錄表在卷可稽
    ，被告於觀察、勒戒執行完畢釋放後5 年內再犯本件施用第
    一、二級毒品之罪，自應依法追訴。綜上，本件事證明確，
    被告犯行洵堪認定。
三、核被告上開所為，係犯毒品危害防制條例第10條第1 項、第
    2 項之施用第一、二級毒品罪。其施用前後持有第一級毒品
    海洛因及第二級毒品甲基安非他命之低度行為，應為施用毒
    品之高度行為所吸收，均不另論罪。被告所犯上開二罪間，
    犯意各別，行為互異，應予分論併罰。爰審酌被告施用毒品
    ，戕害自身身心，前已經觀察、勒戒執行完畢，仍無戒除毒
    癮之決心，足徵其沈溺毒癮頗深，原不宜寬縱，惟念其始終
    坦承犯行，態度尚屬良好等一切情狀，分別量處如主文所示
    之刑，並定其應執行之刑。扣案之第一級毒品海洛因7 包（
    合計淨重4.8 公克，空包裝總重1.93公克）、第二級毒品甲
    基安非他命8 包（驗餘合計毛重2.58公克），均係本案查獲
    之毒品，不問屬於被告與否，均應依毒品危害防制條例第18
    條第1 項前段規定，宣告沒收銷燬之；扣案之吸食器1 組，
    為被告所有，且為供其施用第二級毒品甲基安非他命所用之
    物，業經被告供明在卷，爰依刑法第38條第1 項第2 款宣告
    沒收。
據上論斷，應依刑事訴訟法第273 條之1 第1 項、第299 條第1
項前段，毒品危害防制條例第10條第1 項、第2 項、第18條第1
項前段，刑法第11條、第51條第5 款、第38條第1 項第2 款，判
決如主文。
本案經檢察官蔡如惠到庭執行職務。
中    華    民    國    97    年    9     月    30    日
                        刑事庭    法  官  劉為丕
以上正本與原本無異
如不服本判決，應於判決送達後10日內向本院提出上訴狀（應附
繕本），其未敘述上訴理由者，應於上訴期間屆滿後20日內補提
理由書狀於本院，上訴於臺灣高等法院。
                                  書記官  陳淑瓊
中    華    民    國    97    年    10    月    2     日
附錄本案論罪科刑法條：
毒品危害防制條例第10條
施用第一級毒品者，處6 月以上 5 年以下有期徒刑。
施用第二級毒品者，處3 年以下有期徒刑。


司法院資訊處製作；財團法人民間司法改革基金會備份。
